臺灣高雄地方法院民事裁定
108年度消債更字第271號
聲  請  人  陳聖傑  
0000000000000000

0000000000000000

0000000000000000

代  理  人  薛政宏律師
上列當事人因消費者債務清理事件聲請更生，本院裁定如下：
    主  文
聲請人陳聖傑自中華民國一百零九年三月十八日下午四時起開始
更生程序。
命司法事務官進行本件更生程序。
    理  由
一、聲請意旨略以：伊無力清償債務，曾向本院聲請前置調解但
    不成立，爰聲請准予更生等語。
二、按債務人不能清償債務或有不能清償之虞者，得依本條例所
    定更生或清算程序，清理其債務；債務人無擔保或無優先權
    之本金及利息債務總額未逾新臺幣（下同）12,000,000元者
    ，於法院裁定開始清算程序或宣告破產前，得向法院聲請更
    生；法院開始更生程序之裁定，應載明其年、月、日、時，
    並即時發生效力；法院開始更生或清算程序後，得命司法事
    務官進行更生或清算程序，必要時得選任律師、會計師或其
    他適當之自然人或法人1人為監督人或管理人，消費者債務
    清理條例（下稱消債條例）第3條、第16條第1項、第42條第
    1項、第45條第1項分別定有明文。
三、經查：
㈠、聲請人前於民國108年6月3日提出債權人清冊，向本院聲請調
    解債務清償方案，經本院108年度司消債調字第270號受理，
    於108年6月26日調解不成立，聲請人於同日以言詞聲請更生
    等情，業經本院依職權調閱上開調解卷宗核閱無訛。　
㈡、聲請人於106年度及107年度申報所得分別為519,415元、472,
    900元，平均每月所得各為43,285元、39,408元（本件元以
    下均採四捨五入計算），名下無財產，而南山人壽保單為團
    險，無解約金；又聲請人自陳於老圃造園工程（股）任職，
    負責修剪花木，日薪1,300元，108年1月至9月平均每月收入
    約32,689元【計算式：（52,300＋0＋56,150＋31,300＋32,000＋
    34,150＋32,200＋26,800＋29,300）÷9＝32,689】，現未領取任
    何補助，成年子女亦未給付扶養費等情，有財政部高雄國稅
    局106年至107年綜合所得稅各類所得資料清單及財產歸屬資
    料清單【本院108年度司消債調字第270號卷（下稱調卷）第
    16至18頁】、財產及收入狀況說明書（調卷第4頁）、債權
    人清冊（本案卷第21頁）、士林地院執行命令（調卷第20至
    21頁）、戶籍謄本（本案卷第28頁）、勞工保險被保險人投
    保資料表（調卷第19頁）、個人商業保險查詢結果表（本案
    卷第36頁）、財團法人金融聯合徵信中心前置協商專用債權
    人清冊（調卷第6至7頁）、信用報告（調卷第8至15頁）、
    社會補助查詢表（本案卷第62至65頁）、高雄市政府都市發
    展局函（本案卷第68頁）、老圃造園工程股份有限公司傳真
    （本案卷第15頁）、薪資明細（本案卷第33至35頁）、南山
    人壽保險股份有限公司函（本案卷第51至52頁）等附卷可證
    。則在別無其他資料可認聲請人有其他收入之情形下，以其
    108年1至9月每月平均收入32,689元核算現在償債能力之基
    礎，堪認妥適。
㈢、關於聲請人個人日常必要支出部分，聲請人雖主張與同居人
    租屋同住，每月租金6,500元，並提出租賃契約書（本案卷
    第29至31頁）、房租收款明細欄（本案卷第49至50頁）在卷
    可稽。惟按債務人必要生活費用，以最近一年衛生福利部或
    直轄市政府所公告當地區每人每月最低生活費1.2倍定之，
    消債條例第64條之2第1項定有明文。本院參酌衛福部社會司
    所公告109年度高雄市最低生活費為13,099元，又該最低生
    活費用之標準，係照當地最近1年平均每人消費支出60％，依
    其基準之家庭收支調查報告調查表格式所示有關經常性支出
    之調查項目，其原即包括利息支出、食品、衣著、房租及水
    費、電費、醫療保健、交通、娛樂、教育等基本生活需求。
    本院認在聲請人並無特殊需求，應以此最低生活費之1.2倍
    即15,719元認係其個人必要生活費用，逾此範圍難認必要。
㈣、關於聲請人扶養支出部分，聲請人稱扶養母親高品，原主張
    每月支出5,000元，嗣於108年12月18日陳報狀改稱每月支出
    10,000元扶養費。經查高品係33年生，於106年及107年度均
    無申報所得，名下無財產，前雖於108年11月29日因心衰竭
    併呼吸衰竭急診入院，業於108年12月17日出院，現於心臟
    科門診追蹤治療中，另前於98年6月23日領取勞保老年給付
    ，現每月領取7,256元老農津貼等情，此有戶籍謄本（本案
    卷第47頁）、稅務電子閘門財產所得調件明細表（本案卷
    第61頁、第67頁）、勞工保險被保險人投保資料表（本案卷
    第66頁）、勞動部勞工保險局函（本案卷第70頁）、台南市
    政府社會局函（本案卷第80頁）、國軍高雄總醫院函（本案
    卷第82頁）附卷可考，客觀上堪認有受扶養之必要。至於扶
    養費用數額部分，按受扶養者之必要生活費用，準用第一項
    規定計算基準數額，並依債務人依法應負擔扶養義務之比例
    認定之，消債條例第64條之2第2項亦有明定。準此，聲請人
    所應負擔其母親每月之扶養費，自宜以此為度，始得認係必
    要支出，是在無其他更為詳實之資料可供佐證之情形下，考
    量聲請人母親與聲請人胞妹一同租屋居住，本院認即應以10
    9年度高雄市每人每月最低生活費13,099元之1.2倍即15,719
    元為標準，扣除每月領取之老農津貼後，與其餘1名扶養義
    務人共同負擔扶養費。故綜上，聲請人母親每月之扶養費即
    應以4,232元為度【計算式：（15,719－7,256）÷2＝4,232】
    ，逾此範圍難認必要。
㈤、承上，聲請人目前每月平均收入32,689元，扣除個人必要支
    出15,719元、母親扶養費4,232元後，剩餘12,739元，而聲
    請人目前負債總額為1,859,551元（調卷第30至45頁、第48
    至60頁、本案卷第16至19頁，包括：板信銀行、渣打銀行、
    富邦資產管理股份有限公司、元大國際資產管理股份有限公
    司、滙誠第二資產管理股份有限公司、新加坡商艾星國際有
    限公司台灣分公司），以每月所餘逐年清償，至少須約12年
    （計算式：1,859,551÷12,739÷12≒12）始能清償完畢，應認
    其已不能清償債務。此外，聲請人無擔保或無優先權之債務
    總額未逾12,000,000元，且無消債條例第6條第3項、第8條
    或第46條各款所定駁回更生聲請之事由存在。則聲請人聲請
    更生為有理由，應予准許，爰命司法事務官進行本件更生程
    序。
四、依消債條例第11條第1 項、第45條第1 項、第16條第1 項，
    裁定如主文。
中　　華　　民　　國　 109　　年　　3 　　月　　18　　日
              　　民事庭　　法　官　賴寶合
以上正本係照原本作成。
本裁定不得抗告。
中　　華　　民　　國　 109　　年　　3 　　月　　18　　日
  　                        書記官　胡美儀